---
title: Linear Regression
author: "Newton's three sisters"
date: February 9, 2025
institute: Department of Statistics \newline Sungshin Women’s University
fonttheme: "serif"
fontsize: 8pt
output:
  beamer_presentation:
    latex_engine: xelatex 
    theme: "metropolis"
header-includes:
  - \input{header_includes.tex}
---


# Least Squares Method

## Least Squares Method


## Shiny 기본 구조 

\vt
- ui(): 데이터 입력과 분석 결과 출력
\vt
- server(): 입력 결과를 처리한 다음 다시 ui()로 전송
\vt
- shinyApp(): 애플리케이션 실행 

## User Interface
```{r warning=FALSE}

```

## Server 
```{r}

```

## Output
```{r fig.height=5, fig.width=10, message=FALSE}

```

# Multiple Regression

##  Multiple Regression

- 반응성(reactive): ui()의 입력값인 input\$~ 이 변경될 때 server()가 자동으로 변화를 감지하여 출력값 output\$~을 랜던링 후 갱신하는 것 
\vt
- 입력 슬라이더 범위가 바뀔때마다 출력 테이블이 달라짐 


## 데이터 불러오기 
```{r message=FALSE, warning=FALSE}

```

## 반응식 작성하기 
```{r}

```

## Output
```{r message=FALSE}

```


# Distribution

## Distribution 

# Distribution of RSS Values

## Distribution of RSS values

# Hypothesis Testing for $\hat{\beta}_j \ne 0$

# Coefficient of Determination and the Detection of Collinearity
```{r}

```

<!-- ##  -->
<!-- ```{r message=FALSE} -->
<!-- shinyApp(ui, server) -->
<!-- ``` -->


## 탭 페이지 추가 
```{r}

```


<!-- ##  -->
<!-- ```{r message=FALSE} -->
<!-- shinyApp(ui, server) -->
<!-- ``` -->

## Q & A

\begin{center}
  {\bf {\Huge Q \& A}}
\end{center}

## 

\begin{center}
  {\bf {\Huge Thank you :)}}
\end{center}
